

Dorra Jaidane

"Software Engineering Student"

98566231	\searrow	dorrajaidanee@gmail.com	Ariana
in linkedin.com/in/dorra-jaidane/	()	github.com/dorrajaidane	

Profile

Etudiante en génie logiciel motivée , sérieuse et passion´ee avec une solide expérience dans le d´eveloppement . Actuellement inscrit dans un cycle d'ingénieur informatique a l'école Supérieur Privée d'Ingéieur et Technologie (ESPRIT) avec un intérét particulier pour les technologies web et le développement d'applications , diplomée d'un cycle préparatoire physique-chimie a FSM .

Expérience

PLATEFORM ERP (Projet Académique en Partenariat),

01/2024 - 05/2024

• Développement dune solution Consulting . Une plateforme ERP WEB en partenariat avec la boite de développement COCONSULT IT . En utilisant les frameworks ANGULAR et SPRINGBOOT et base de données Mysql

APPLICATION DESKTO/WEB (projet Academique),

09/2023 - 12/2023

• projet "ECOFRIENDLY-Esprit App ESTUDANTINE Desktop en JAVA FX, WEB en Symfony/JS/BOOTSRAP5.. qui vise à simplifier les démarches et défis auxquels les étudiants peuvent y rencontrer lors de leurs parcours académique au sein de l'établissement Universitaire...

MINI PROJET ACADEMIQUE,

02/2024 - 04/2024

• Une application pour la gestion de transport aux seins des aéroports en net6 (MVC)

STAGE DE TELECOMUNICATION, (Africom)

06/2022 - 08/2022

- Constribution a divers projets
- Acquisition d'une expérience précieuse dans des domaines tels que la conception de réseaux, la maintenance des équipements et la résolution de problémes techniques.

Programmation

$\mathbf{IySQL},\ \mathbf{PostgresSQL},\ \mathbf{UM}$	IL , MongoDB.	
• Français	• Arabe	
		• Francais • Arabe

compétences

- Gestion de projet: SCRUM, JIRA, TRELLO
- Compétences transversales : Présentation, Planification, Organisation, Résolution créative de problèmes, Travail d'équipe, Écoute active, Adaptabilité, Pensée analytique

Education

CYCLE D'INGÉNIEUR INFORMATIQUE CYCLE PRÉPARATOIRE PHYSIQUE-CHIMIE BACCALAURÉAT SCIENTIFIQUE (SVT)

ESPRIT sep 2022 **FSM** sep 2020-juin2022

Lycée Secondaire Sahline juillet 2020